臺灣花蓮地方法院刑事判決　　　　　　　　　　　　　九十一年度易字第一六一號
　　公　訴　人　臺灣花蓮地方法院檢察署檢察官
　　被　　　告　甲○○
右列被告因竊盜案件，經檢察官提起公訴（九十一年度偵字第八二二號），本院判決
如左：
    主  文
甲○○攜帶兇器竊盜，處有期徒刑柒月，緩刑伍年。
扣案之鋸子壹把沒收。
    事  實
一、甲○○意圖為自己不法之所有，於民國九十一年三月初某日，在屬中華民國所有
    ，現由財政部國有財產局管理之花蓮縣壽豐鄉○○段四十地號土地上，攜帶自己
    所有，客觀上可供兇器使用之鋸子一把，以鋸子鋸斷檳榔樹之方式，竊得三顆檳
    榔樹，並摘取檳榔心食用。嗣因乙○○認上開三顆檳榔樹係種在自己所有位於花
    蓮縣壽豐鄉○○段二九六地號土地上，且為其所有，竟遭人竊取，而報警查獲。
二、案經告發人乙○○告發由花蓮縣警察局吉安分局報請台灣花蓮地方法院檢察署檢
    察官偵查起訴。
    理  由
一、訊據被告甲○○雖坦承有持鋸子砍伐三顆檳榔樹之事實，惟否認有竊盜犯行，辯
    稱：檳榔樹係其祖先所種，非告發人乙○○所有，且檳榔樹所在之土地亦非乙○
    ○所有云云。經查：告發人乙○○雖於警訊中陳稱：其田裡的三顆檳榔樹遭被告
    甲○○砍斷，並竊走檳榔心，該三顆檳榔樹係老人家所種；並於本院訊問時亦稱
    ：其親眼看到其公公陳峰川種檳榔樹等語。然經本院現場勘驗，並請地政人員測
    量結果，該三顆檳榔樹均位於花蓮縣壽豐鄉○○段四十地號土地上，而該土地屬
    中華民國所有，現由財政部國有財產局管理中，此有勘驗筆錄、複丈成果圖、土
    地登記謄本各一紙及勘驗時所拍攝之現場照片六張附卷可參。又按不動產之出產
    物，尚未分離者，為該不動產之部分，民法第六十六條第二條定有明文，則無論
    該三顆檳榔樹是否為乙○○之公公所種，被告竊取時，該三顆檳榔樹既未與土地
    分離，自為土地之部分，屬中華民國所有。再被告雖於本院訊問時辯稱：其父親
    比乙○○的公公先住在該地，檳榔樹應該是其父親所種云云；但其於警訊中係供
    稱：檳榔為其祖先種植，現所有權是乙○○（見警訊卷第十一頁）；於偵查中則
    改稱：其以為檳榔是野生的等語（見偵查卷第九頁），如其所砍之三顆檳榔樹確
係被告父親所種，現亦屬其所有，則其於警訊及偵查中大可言明檳榔樹係其父親
    所種一節，無須為上開供述，足見被告所辯，顯難採信。且無論被告主觀上認為
    所竊取之檳榔樹係乙○○所有或在他人土地上野生的，均非被告所有，被告擅自
    盜砍食用，主觀上有不法所有之意圖，客觀上亦有竊盜之犯行甚為明確。此外，
    復有警繪現場圖一張、警方所拍攝之現場照片九張附卷可稽及被告用以行竊之鋸
    子一把扣案足憑。本件事證明確，被告犯行堪予認定。
二、按鋸子質地堅硬、銳利，在客觀上足以對人之生命、身體造成危險，係屬兇器。
    核被告所為，係犯刑法第三百二十一條第一項第三款攜帶兇器竊盜罪。爰審酌被
    告犯罪之動機、手段、所竊得財物之價值不高，及事後否認犯行等一切情狀，量
    處如主文所示之刑。末查被告前受有期徒刑以上刑之宣告，執行完畢後，五年以
    內未曾受有期徒刑以上刑之宣告，有台灣高等法院被告全國前案紀錄表一份在卷
    可參，因一時貪慾，短於思慮，致觸犯本件犯行，經本次刑之教訓，當知所警惕
    ，信無再犯之虞，本院認前開對其宣告之刑，以暫不執行為適當，爰宣告緩刑五
    年，以啟自新。扣案之鋸子一把，係被告供犯罪所用之物，且係被告所有，業據
    被告於警訊中供承無訛，爰依法沒收。
據上論斷，應依刑事訴訟法第二百九十九條第一項前段，刑法第三百二十一條第一項
第三款、第三十八條第一項第二款、第七十四條第二款，判決如主文。
本案經檢察官林英正到庭執行職務。
中      華      民      國    九十一    年      十      月    二十四    日
                              臺灣花蓮地方法院刑事庭
                                  法  官  李  世  華
右正本證明與原本無異。
如對本判決不服，應於送達後十日內，向本院提出上訴狀。（應抄附繕本）告訴人或
被害人如對於本判決不服者，應具備理由請求檢察官上訴，其上訴期間之計算係以檢
察官收受判決正本之日期為準。
                                  法院書記官
中      華      民      國    八  十  八  年    十一    月    二十五    日
附錄本判決論罪之法律條文：
刑法第三百二十一條
犯竊盜罪而有左列情形之一者，處六月以上五年以下有期徒刑：
一、於夜間侵入住宅或有人居住之建築物、船艦或隱匿其內而犯之者。
二、毀越門扇、牆垣或其他安全設備而犯之者。
三、攜帶兇器而犯之者。
四、結夥三人以上而犯之者。
五、乘火災、水災或其他災害之際而犯之者。
六、在車站或埠頭而犯之者。
前項之未遂犯罰之。
